BRANDON STIVENS SÁNCHEZ FUQUENE

Ingénieur Systèmes

Colombie - Bogotá (CP 110131)

Tél.: +57 313 753 6096

Email: bssanchezf31@gmail.com

https://bssanchezf31.netlify.app/frances

Bénéficiaire de l'Accord de libre-échange Canada-Colombie (TLC)

À PROPOS DE MOI

Ingénieur en systèmes avec plus de 7 ans d'expérience en gestion d'infrastructures TI, spécialisé dans l'administration de systèmes, la sécurité informatique et l'optimisation des performances. Réduction de 20 % des incidents critiques grâce à des solutions d'amélioration continue.

Bénéficiaire de l'Accord de libre-échange Canada-Colombie (TLC)

COMPÉTENCES CLÉS:

- Systèmes: Active Directory, AWS, Azure, Office 365, VMware, Windows Server.
- Sécurité et maintenance: Sauvegardes de données, validation des serveurs.
- **Gestion d'équipe**: Coordination technique, gestion de projets, communication avec parties prenantes.

CONNAISSANCES LINGUISTIQUES:

- Espagnol : Langue maternelle
- Français : Intermédiaire (B1 Capable de participer à des conversations courantes)
- Anglais : Débutant (A1-A2)

EXPÉRIENCE PROFESSIONNELLE

Administrateur De Plateformes

Vision Software (Colombie) | Février 2024 – Aujourd'hui

- Administration des plateformes AWS, Azure, Active Directory, Office 365, SharePoint et Windows Server.
- Création et analyse de rapports TI pour l'amélioration continue des services.
- Gestion et validation des serveurs pour optimiser la sécurité et les performances.

Coordonnateur Informatique - Ingénieur Systèmes

Cavelier Abogados (Colombie) | Décembre 2022 - Novembre 2023

- Administration d'Avaya, AWS, Azure et Office 365, Active Directory et gestion des utilisateurs.
- Sauvegardes automatisées des données avec AWS-Duplicati.
- Coordination avec les fournisseurs pour garantir la continuité des services.
- Création manuelle de comptes utilisateurs et administrateurs.
- Support technique aux utilisateurs internes, résolvant 95 % des incidents de premier niveau.

Ingénieur de Support

CI Sigra SA (Colombie) | Octobre 2021 - Juin 2022

- Gestion du réseau Internet et des utilisateurs sous environnement Linux Ubuntu.
- Sauvegardes des données et validation des serveurs pour garantir la disponibilité continue.
- Contact direct avec les fournisseurs pour l'achat et la maintenance des équipements informatiques.
- Formation des nouveaux employés aux outils TI internes.

CERTIFICATIONS ET COURS

- Google Intelligence Artificielle et Productivité Santander Open Academy 2024
- Copilot Fondements de l'IA de Microsoft Santander Open Academy 2024
- Cours SQL Requêtes + Chat GPT Udemy 2023
- Cours de Français ILSC Montréal (Québec Canada) 2019

FORMATION ACADÉMIQUE

- Ingénieur en Systèmes Corporation Universitaire Remington (Bogotá, Colombie) 2017
- Technicien de Systèmes Institut Cenis De Colombie (Boyacá, Colombie) 2012
- **Diplôme d'études secondaires** José Antonio Galán (Colombie) 2010

RÉFÉRENCES PERSONNELLES

Disponibles sur demande.